臺灣苗栗地方法院刑事判決
111年度簡上字第61號
上  訴  人  
即  被  告  徐偉龍


上列上訴人即被告因違反毒品危害防制條例案件，不服本院111
年度苗簡字第240號第一審刑事簡易判決（聲請簡易判決處刑案
號：111年度毒偵字第188號），提起上訴，本院管轄之第二審合
議庭判決如下：
    主  文
上訴駁回。
    犯罪事實及理由
一、本案經本院管轄之第二審合議庭審理結果，認原判決認事用
    法，均無違誤，量刑亦屬妥適，應予維持，爰依刑事訴訟法
    第455條之1第3項及第373條規定，就本判決之犯罪事實、證
    據及理由，除就犯罪事實部分，依上訴人即被告（下稱被告
    ）徐偉龍於本院第二審審理中所為之明確供述，將被告之犯
    罪時點更正為「民國110年10月18日22時許」，並就證據部
    分補充「被告徐偉龍於本院第二審審理時之自白」外，餘均
    引用第一審判決書之記載（如附件）。
二、上訴意旨略以：被告本案構成自首，原判決判處有期徒刑3
    月實屬過重，請求撤銷改判較輕之刑等語。
三、按量刑輕重，係屬事實審法院得依職權自由裁量之事項，苟
    已斟酌刑法第57條各款所列情狀而未逾越法定刑度，不得遽
    指為違法。又在同一犯罪事實與情節，如別無其他加重或減
    輕之原因，下級審法院量定之刑，亦無過重或失輕之不當情
    形，則上級審法院對下級審法院之職權行使，原則上應予尊
    重（最高法院72年台上字第6696號判例、85年度台上字第24
    46號判決意旨參照）。準此，法官量刑，如非有上揭明顯違
    法之情事，自不得擅加指摘其違法或不當。原判決以被告符
    合自首要件為其減輕其刑後，並以行為人之責任為基礎，審
    酌被告前有施用毒品之前科（構成累犯部分不予重複評價）
    ，仍未能徹底戒絕毒品，又犯本案施用第二級毒品犯行，足
    見其戒絕毒癮之意志不堅，未能體悟施用毒品對自己、家人
    造成之傷害及社會之負擔；兼衡其犯後尚知坦承犯行之態度
    ，及其智識程度、生活狀況等刑法第57條各款所列情狀，因
    而適用刑事訴訟法第449條第1項前段、第454條第2項，毒品
    危害防制條例第10條第2項，刑法第11條前段、第47條第1項
    、第62條前段、第41條第1項前段等規定，予以簡易判決處
    刑，量處有期徒刑3月，並諭知易科罰金之折算標準，其認
    事用法，均無違誤，且就刑法第57條各款有關量刑審酌事項
    ，已詳加斟酌，量刑亦屬妥適，揆諸前揭說明，難謂有何違
    法失當可言，應予維持。
四、被告上訴意旨固認其本案構成自首，並認原判決之量刑過重
    等語，然因原判決業依刑法第62條前段自首規定為被告減輕
    其刑，且於量刑時，亦已將被告自白犯行等節均詳加考量，
    並已載明於判決理由內，因而量處有期徒刑3月均如前述，
    揆諸前揭說明，實難認原判決有何量刑過重而違法或失當之
    情形。是以，本案被告之上訴為無理由，應予駁回。
據上論斷，應依刑事訴訟法第455條之1第1項、第3項、第368條
、第373條，判決如主文。
本案經檢察官劉偉誠、蔡明峰聲請以簡易判決處刑，檢察官黃智
勇到庭執行職務
中　　華　　民　　國　　111 　年　　8 　　月　　24　　日
                  刑事第三庭  審判長法  官  魏宏安
                                    法  官  王瀅婷
                                    法  官  朱俊瑋
以上正本證明與原本無異。
本判決不得上訴。
                                    書記官  鄭雅雁　　
中　　華　　民　　國　　111 　年　　8 　　月　　24　　日